【裁判字號】    97,聲,1141
【裁判日期】    970924
【裁判案由】    返還擔保金
【裁判全文】
臺灣臺南地方法院民事裁定              97年度聲字第1141號
聲  請  人  京城商業銀行股份有限公司
法定代理人  乙○○
相  對  人  甲○○
上列當事人間聲請返還擔保金事件，本院裁定如下：
    主  文
臺灣臺南地方法院九十七年度存字第六二九號提存事件聲請人所
提存之九十二年度甲類第四期中央政府建設公債（登錄債券）面
額新台幣壹拾萬元，准予發還。
    理  由
一、按訴訟終結後，供擔保人證明已定20日以上之期間，催告受
    擔保利益人行使權利而未行使者，法院應依供擔保人之聲請
    ，以裁定命返還其提存物，民事訴訟法第104條第1項第 3款
    前段定有明文。又該條之規定，於其他依法令供訴訟上之擔
    保者，準用之，同法第106 條亦定有明文。而此所謂訴訟終
    結，固應從廣義解釋，包括撤銷假扣押或假處分裁定及執行
    程序終結在內。惟強制執行法第132條已於民國85年10月9日
    修正增列第3 項規定債權人收受假扣押或假處分裁定後已逾
    30日者不得聲請執行。故假扣押或假處分之供擔保人，於法
    院撤銷假扣押或假處分之執行後，如該假扣押或假處分裁定
    已逾上開30日期間而不得聲請執行時，自不因供擔保人未聲
    請撤銷假扣押或假處分裁定，而影響其依民事訴訟法第106
    條準用同法第104條第1項第3 款規定行使定期催告及返還擔
    保物之權利（最高法院88年度台抗字第682 號裁判意旨參照
    ）。
二、本件聲請意旨略以：聲請人與相對人間清償債務事件，聲請
    人前遵本院97年度裁全字第844號民事假扣押裁定，以臺灣
    臺南地方法院97年度存字第629號提存事件提存如主文所示
    之提存物供擔保後，即聲請同院民事執行處對相對人之財產
    為假扣押強制執行在案；茲因聲請人已撤回該假扣押之執行
    ，並已聲請本院97年度聲字第511號通知相對人行使權利而
    未行使，為此，爰聲請返還上開提存物等語，
三、聲請人主張之前揭事實，業經本院依職權調閱本院97年度裁
    全字第844號、本院97年度存字第629號、97年度執全字第56
    6號卷宗，核閱屬實。又聲請人業於97年3月21日撤回前開扣
    押執行後，聲請本院以97年度聲字第511號通知相對人行使
    權利而未行使等情，已據本院依職權調閱前開假扣押執行、
    通知行使權利卷，閱明屬實，並有本院民事紀錄科查詢表2
    紙附卷可稽。雖聲請人未聲請撤銷前開假扣押裁定，惟該假
    扣押裁定至今已逾30日以上，揆諸首揭強制執行法第132條
    第3項之規定，其無從再本於前開假扣押裁定為假扣押執行
    之可能，相對人若有損害業已告確定，將來已無繼續受損之
    虞。從而，聲請人聲請返還擔保金，核無不合，應予准許。
四、依民事訴訟法第104條第1項第3款、第106條，裁定如主文。
中    華    民    國    97    年    9     月   24    日
                       民事第二庭     法  官  田玉芬
以上正本證明與原本無異。
如對本裁定抗告須於裁定送達後10日內向本院提出抗告狀，並繳
納抗告裁判費新台幣1,000元整。
中    華    民    國    97    年    9     月    24    日
                                      書記官  劉紀君


司法院資訊處製作；財團法人民間司法改革基金會備份。
